cs: Lněná povrchová úprava/ošetření: Potažené; Enzymaticky prané; Nehořlavé; Mercerované; Sanforizované (předem vysrážené); Měkčené; Odolné vůči skvrnám; Stonewashed; Odolné vůči UV záření; Bez úpravy; Prané; Vodoodpudivé; Nemačkavé; Jiné
sl-SI: Površinska obdelava/obdelava lana: Premazano; Encimsko prano; Ognjevarno; Mercerizirano; Sanforizirano (predskrčeno); Zmehčano; Odporno proti madežem; Prano s kamni; UV-odporno; Neobdelano; Prano; Vodoodbojno; Odporno proti mečkanju; Drugo
fr: Finition ou traitement du lin: Enduit; Lavage aux enzymes; Ignifuge; Mercerisé; Sanforisé (prérétréci); Adouci; Résistant aux taches; Lavé à la pierre; Résistant aux UV; Non fini; Lavé; Hydrofuge; Infroissable; Autre
sv: Linnefinish/behandling: Belagd; Enzymtvättad; Flamskyddad; Merceriserad; Sanforiserad (förkrympt); Mjukgjord; Fläcktålig; Stentvättad; UV-beständig; Obehandlad; Tvättad; Vattenavvisande; Skrynkelfri; Övrigt
nb: Linets overflate/behandling: Belagt; Enzymvasket; Flammehemmende; Mercerisert; Sanforisert (forhåndskrympet); Mykgjort; Flekkavvisende; Steinvasket; UV-bestandig; Ubehandlet; Vasket; Vannavvisende; Krøllfri; Annet
el: Φινίρισμα/επεξεργασία λινού: Με επίστρωση; Πλυμένο με ένζυμα; Επιβραδυντικό φλόγας; Μερσεριζέ; Σανφοριζέ (προ-συρρικνωμένο); Μαλακωμένο; Ανθεκτικό στους λεκέδες; Πετροπλυμένο; Ανθεκτικό στην υπεριώδη ακτινοβολία (UV); Ακατέργαστο; Πλυμένο; Υδατοαπωθητικό; Ανθεκτικό στο τσαλάκωμα; Άλλο
sk-SK: Povrchová úprava/ošetrenie ľanu: S povrchovou úpravou; Prané s enzýmami; Spomaľujúce horenie; Mercerované; Sanforizované (vyzrážané); Zmäkčené; Odolné proti škvrnám; Oprané s kameňmi; Odolné proti UV žiareniu; Bez povrchovej úpravy; Prané; Vodoodpudivé; Nekrčivé; Iné
it: Finitura/trattamento del lino: Spalmato; Lavato con enzimi; Ignifugo; Mercerizzato; Sanforizzato (pre-ristretto); Ammorbidito; Antimacchia; Stonewashed; Resistente ai raggi UV; Non rifinito; Lavato; Idrorepellente; Antipiega; Altro
ru: Отделка и обработка льна: С покрытием; Стирка с энзимами; Огнестойкое; Мерсеризованное; Санфоризованное (с предварительной усадкой); Умягченное; С защитой от пятен; Стирка с камнями (stonewashed); С защитой от УФ-излучения; Без отделки; Стиранное; Водоотталкивающее; Устойчивое к сминанию; Другое
nl: Linnen afwerking/behandeling: Gecoat; Met enzymen gewassen; Brandvertragend; Gemerceriseerd; Gesanforiseerd (voorgekropen); Verzacht; Vlekbestendig; Stonewashed; Uv-bestendig; Onbewerkt; Gewassen; Waterafstotend; Kreukherstellend; Overige
zh-TW: 亞麻整理/處理: 塗層處理; 酵素洗; 阻燃; 絲光處理; 防縮處理 (預縮); 柔軟處理; 防汙; 石洗; 抗 UV; 未加工; 水洗; 防潑水; 防皺; 其他
da: Linnedets overfladefinish eller behandling: Belagt; Enzymvasket; Brandhæmmende; Merceriseret; Sanforiseret (forkrympet); Blødgjort; Pletafvisende; Stonewashed; UV-bestandig; Ubehandlet; Vasket; Vandafvisende; Krølfri; Andet
hu: Lenvászon felületkezelése/kikészítése: Bevont; Enzimmel mosott; Lángálló; Mercerizált; Szanforizált (előzsugorított); Lágyított; Folttaszító; Kőmosott; UV-álló; Kezeletlen; Mosott; Vízlepergető; Gyűrődésmentes; Egyéb
tr: Keten yüzey bitişi/apre işlemi: Kaplamalı; Enzim yıkamalı; Güç tutuşur; Merserize; Sanforize (önceden çekilmiş); Yumuşatılmış; Leke tutmaz; Taşlamalı; UV ışınlarına dayanıklı; İşlem görmemiş; Yıkanmış; Su itici; Kırışıklığa dayanıklı; Diğer
es: Acabado o tratamiento del lino: Recubierto; Lavado con enzimas; Ignífugo; Mercerizado; Sanforizado (preencogido); Suavizado; Resistente a las manchas; Lavado a la piedra; Resistente a los rayos UV; Sin acabado; Lavado; Repelente al agua; Resistente a las arrugas; Otro
zh-CN: 亚麻织物表面处理工艺: 涂层处理; 酵素洗; 阻燃处理; 丝光处理; 防缩处理（预缩水）; 软化处理; 防污处理; 石洗; 抗紫外线处理; 未加工; 水洗; 防泼水处理; 抗皱处理; 其他
hr-HR: Završna obrada/tretman lana: Premazano; Oprano enzimima; Otporno na vatru; Mercerizirano; Sanforizirano (unaprijed skupljeno); Omekšano; Otporno na mrlje; Isprano kamenjem; Otporno na UV zračenje; Neobrađeno; Oprano; Vodoodbojno; Otporno na gužvanje; Ostalo
ja: リネンの仕上げ／加工: コーティング加工; 酵素洗い加工; 難燃加工; シルケット加工 (マーセライズ加工); サンフォライズ加工 (防縮加工); 柔軟加工; 防汚加工; ストーンウォッシュ加工; UVカット加工; 未加工; ウォッシュ加工; 撥水加工; 防シワ加工; その他
fi: Pellavan viimeistely/käsittely: Pinnoitettu; Entsyymipesty; Paloa hidastava; Merseroitu; Sanforoitu (esikutistettu); Pehmennetty; Likaa hylkivä; Kivipesty; UV-suojattu; Käsittelemätön; Pesty; Vettä hylkivä; Rypistymätön; Muu
pt-PT: Acabamento/tratamento do linho: Revestido; Lavado com enzimas; Retardador de chamas; Mercerizado; Sanforizado (pré-encolhido); Amaciado; Resistente a manchas; Lavado com pedras; Resistente aos raios UV; Sem acabamento; Lavado; Repelente de água; Resistente a vincos; Outro
th: การตกแต่ง/การปรับสภาพผ้าลินิน: เคลือบ; ซักด้วยเอนไซม์; กันไฟ; เมอร์เซอไรซ์; ผ่านการซานฟอไรซ์ (หดล่วงหน้า); ปรับให้นุ่ม; ทนคราบเปื้อน; ฟอกด้วยหิน; ทนรังสียูวี; ไม่ได้แต่งผิว; ซักแล้ว; สะท้อนน้ำ; กันรอยยับย่น; อื่นๆ
pt-BR: Linho acabamento/tratamento: Revestido; Lavado com enzimas; Antichama; Mercerizado; Sanforizado (pré-encolhido); Amaciado; Resistente a manchas; Lavagem estonada; Resistente a UV; Sem acabamento; Lavado; Hidrorrepelente; Antirrugas; Outro
de: Finish/Behandlung des Leinens: Beschichtet; Enzymgewaschen; Flammhemmend; Mercerisiert; Sanforisiert (einlaufgeschützt); Weichgemacht; Fleckenabweisend; Stonewashed; UV-beständig; Unbehandelt; Gewaschen; Wasserabweisend; Knitterfrei; Sonstige
ko: 린넨 마감/처리: 코팅 처리; 엔자임 워싱; 방염 처리; 머서라이즈 처리; 샌포라이징 처리(수축 방지); 유연 처리; 얼룩 방지; 스톤 워싱; 자외선 차단; 미처리; 워싱 처리; 발수 처리; 주름 방지; 기타
bg-BG: Покритие/обработка на лен: С покритие; Пране с ензими; Пожароустойчиво; Мерсеризирано; Санфоризирано (предварително свито); Омекотено; Устойчиво на петна; Каменно пране; UV устойчиво; Без обработка; Изпрано; Водоотблъскващо; Устойчиво на мачкане; Друго
pl: Wykończenie lniane/wariant: Powlekane; Prane enzymatycznie; Trudnopalne; Merceryzowane; Sanforyzowane (dekatyzowane); Zmiękczane; Plamoodporne; Stonewashed (prane z kamieniami); Odporne na UV; Niewykończone; Prane; Wodoodporne; Odporne na zagniecenia; Inne
ro-RO: Finisaj/tratament in: Acoperit; Spălat cu enzime; Ignifug; Mercerizat; Sanforizat (intrat la apă); Înmuiat; Rezistent la pete; Spălat cu pietre; Rezistent la UV; Nefinisat; Spălat; Hidrofug; Rezistent la șifonare; Altele
vi: Hoàn thiện/xử lý vải lanh: Tráng phủ; Giặt enzyme; Chống cháy; Kiềm hóa (Mercerized); Sanforized (Chống co rút); Làm mềm; Chống bám bẩn; Giặt đá; Chống tia UV; Chưa hoàn thiện; Đã giặt; Trượt nước; Chống nhăn; Khác
en: Linen finish/treatment: Coated; Enzyme-washed; Flame-retardant; Mercerized; Sanforized (pre-shrunk); Softened; Stain-resistant; Stonewashed; UV-resistant; Unfinished; Washed; Water-repellent; Wrinkle-resistant; Other
lt-LT: Lino apdaila / apdorojimas: Dengtas; Plautas su fermentais; Atsparus ugniai; Merserizuotas; Sanforizuotas (iš anksto sutrauktas); Minkštintas; Atsparus dėmėms; Plautas su akmenimis; Atsparus UV spinduliams; Neapdorotas; Skalbtas; Atstumiantis vandenį; Atsparus glamžymuisi; Kita